【裁判字號】    98,國,6
【裁判日期】    980331
【裁判案由】    國家賠償
【裁判全文】
臺灣板橋地方法院民事判決                 98年度國字第6號
原      告  乙○
被      告  臺北縣政府
法定代理人  甲○○
訴訟代理人  沈明欣律師
上列當事人間請求國家賠償事件，經本院於民國98年3 月26日言
詞辯論終結，判決如下：
    主  文
原告之訴駁回。
訴訟費用由原告負擔。
    事實及理由
一、本件原告起訴主張：原告於民國93年2 月24日18時，騎乘機
    車行經台北縣新莊市○○道路環河72-6號電線桿前，因道路
    坑洞摔傷，造成右腳右脛骨平骨折及前十字韌帶斷裂，右膝
    外側圓盤狀半月板、右膝內側半月板破裂，及右膝骨折後遺
    症，合併右膝內障，經救護車送至新莊署立醫院就醫；原告
    受傷期間因治療無法工作，斷續時間約27個月，原告因膝關
    節受傷開刀，經後續治療及長時間復健仍無法回復正常功能
    （上、下樓梯都痛），也造成右大腿肌肉萎縮，治療亦無太
    大效用，產生之內心痛苦甚鉅，對於未來亦產生懷疑，爰依
    據國家賠償之法律關係，請求被告給付人身傷害、財產損失
    及精神賠償150萬元云云。
二、被告則抗辯：
  (一)本件事故發生地點雖有坑洞，然道路經常使用難免會出現坑
    洞，是被告並無對於所屬公有公共設施設置或管理有欠缺之
    情形。又原告對於本件損害之發生應與有過失，原告自應承
    擔其過失，法院自得減輕賠償金額。有關本件原告請求被告
    賠償150 萬元部分，僅先就原告起訴狀所載事項提出答辯，
    原告主張因本件事故27個月無法工作，應提出醫院之診斷證
    明，證明需因本件傷害休養27個月，且亦應提出事故發生後
    2 年內之扣繳憑單資料，證明其實際上並未領取薪資，又原
    告請求之精神慰撫金，被告認仍嫌過高，應予酌減。
  (二)原告知有損害之時間為93年2 月24日，原告固於95年2 月20
    日具狀向被告請求國家賠償，然被告於95年11月27日即就本
    案作成協議不成立之結論，原告本應於收受賠償不成立證明
    書6 個月內提起訴訟，否則，其時效視為不中斷，今原告卻
    遲至98年2 月23日起訴請求被告賠償，其請求權顯已罹於時
    效而消滅。
  (三)為此，請求駁回原告之訴。
三、兩造不爭執之事實：
  (一)原告於93年2 月24日18時許行經台北縣新莊市○○道路環河
    72-6號電線桿前，因道路坑洞發生交通事故，有台北縣政府
    警察局道路交通事故證明書1件、現場照片9件在卷足憑。
  (二)原告於95年2 月20日以書面向台北縣新莊市公所請求國家賠
    償，台北縣新莊市公所認其非賠償義務機關，於95年5 月24
    日以北縣莊行字第0950 031127 號函將原告請求國家賠償之
    相關資料（含原告請求國家賠償之書面）移送予被告台北縣
    政府，被告台北縣政府於95年6 月5 日收受被告請求國家賠
    償之書面，因協議未能成立，被告機關乃於95年11月22日出
    具台北縣政府國家賠償事件協議不成立證明書，並於95年11
    月27日以北府法賠字第0950823291號函檢送上開協議不成立
    證明書予原告。
四、本院之判斷：
  (一)按國家損害賠償請求權，自請求權人知有損害時起，因2 年
    間不行使而消滅；自損害發生時起，逾5 年者亦同。第2 條
    第3 項、第3 條第2 項及第5 條第2 項之求償權，自支付賠
    償金或回復原狀之日起，因2 年間不行使而消滅。國家賠償
    法第八條定有明文。
  (二)次按國家賠償法第5 條規定，國家損害賠償，除依本法規定
    外，適用民法規定。是依國家賠償法提起損害賠償，其有關
    之消滅時效，自應適用民法之規定。又消滅時效，自請求權
    可行使時起算；又消滅時效，因請求而中斷；而時效因請求
    而中斷者，若於請求後6 個月內不起訴，視為不中斷，為民
    法第128 條、第129 條第1 項第1 款、第130條所明定。
  (三)查被告於95年11月27日以北府法賠字第0950823291號函檢送
    上開協議不成立證明書予原告，原告於收受上開協議不成立
    證明書時，應已知悉有損害之發生，惟卻遲至98年2 月23日
    始對於被告提起本件國家賠償訴訟，則原告之國家損害賠償
    請求權顯然已逾2 年之消滅時效而消滅。因此，被告依據前
    揭規定主張時效抗辯，於法並無不合，本件原告之請求，為
    無理由，應予駁回。
五、從而，原告依據國家賠償法之規定，請求被告賠償損害150
    萬元，為無理由，應予駁回。
六、結論：原告之訴為無理由，依民事訴訟法第78條，判決如主
    文。
中    華    民    國    98    年    3     月    31    日
                  民事第三庭    法  官  何君豪
以上正本係照原本作成
如對本判決上訴，須於判決送達後20日內向本院提出上訴狀
中    華    民    國    98    年    3     月    31    日
                                書記官  黃琴茜


司法院資訊處製作；財團法人民間司法改革基金會備份。
